【裁判字號】    98,家聲,135
【裁判日期】    980610
【裁判案由】    核定遺產管理人報酬
【裁判全文】
臺灣高雄地方法院民事裁定             98年度家聲字第135號
聲  請  人  財政部國有財產局臺灣南區辦事處即被繼承人乙○
            ○之遺產管理人
法定代理人  甲○○
                      送達代收.
    主  文
聲請人任被繼承人乙○○（男，民國○○○年○○月○日生，身
分證統一編號：Ｚ000000000號）之遺產管理人之報酬
核定為新臺幣萬肆仟元。
程序費用新臺幣壹仟元由被繼承人乙○○之遺產負擔。
    理  由
一、按「遺產管理人，得請求報酬，其數額由親屬會議按其勞力
    及其與被繼承人之關係酌定之。」、「依本法之規定應開親
    屬會議時，由當事人、法定代理人或其他利害關係人召集之
    。」、「親屬會議不能召開或召開有困難時，依法應經親屬
    會議處理之事項，由有召集權人聲請法院處理之。」，民法
    第1183條、第1129條、第1132條第2 項前段分別定有明文。
二、本件聲請意旨略以：聲請人前經本院90年度管字第6 號民事
    裁定選任為被繼承人乙○○之遺產管理人。嗣依本院91年度
    繼催字第239 號民事裁定為公示催告，並於民國91年8 月10
    日刊登於台灣新生報第1 版，因被繼承人乙○○尚遺有土地
    2 筆及房屋1 筆，總值為新臺幣（下同）3,357,800 元。因
    被繼承人乙○○並無親屬會議可資酌定遺產管理人報酬數額
    ，又上開不動產業經債權人設定抵押權，爰依上述規定及財
    政部訂頒「代管無人承認繼承遺產作業要點」第14點第3 項
    之規定，聲請以被繼承人乙○○之遺產現值之百分之一即33
    ,578 元 為管理報酬，以便日後向本院民事執行處聲請參與
    分配等語。
三、經查：
  (一)本件被繼承人乙○○死亡後，其繼承人有無不明，且未經親
    屬會議選定遺產管理人，經本院選任聲請人為被繼承人之遺
    產管理人乙節，有聲請人提出之本院90年度管字第6 號民事
    裁定附卷可稽，堪信為真實。準此，聲請人顯難召開親屬會
    議酌定其管理遺產之報酬，是其本於利害關係人之地位，聲
    請本院酌定報酬，洵屬有據。
  (二)聲請人主張之前揭事實，除上述裁定外，另據其提出本院91
    年度繼催字第239 號民事裁定、公示催告廣告費收據、財政
    部臺灣南區國稅局遺產稅證明書、土地登記謄本及代管無人
    承認繼承遺產作業要點等影本各1 份為證，堪信為真實。
  (三)本院審酌：被繼承人乙○○之遺產有土地2 筆及房屋1 筆，
    總值為3,357,800 元，其抵押債權人有華僑商業銀行股份有
    限公司、岡山預拌混凝土股份有限公司，除此之外，尚無其
    他債權人陳報債權、債務或遺贈，足見其遺產法律關係尚屬
    單純，無其他繁瑣事務代處理，故聲請人所需支出之相關勞
    力、時間、心力尚屬非鉅，聲請人處理上開事務及後續所需
    時間之久暫、耗費人力之程度及各債權人受償權利之保障等
    一切情狀，認聲請人任被繼承人乙○○遺產管理人之報酬金
    額，核定為34,000元（含代墊費用），即屬適當。爰酌定如
    主文第1 項所示。
四、末按依法應由關係人（包括聲請人、相對人及其他利害關係
    人）負擔費用者，法院裁定命關係人負擔時，應一併確定其
    數額，非訟事件法第24條第1 項所明定。經核本件聲請事件
    ，應徵之程序費用為1,000 元，依非訟事件法第157 條規定
    ，應由遺產負擔，爰併予確定如主文第2 項所示，附此敘明
    。
五、依非訟事件法第157 條、第24條第1 項，裁定如主文。
中    華    民    國    98    年    6     月    10    日
                  家事法庭  司法事務官  林于莙
以上正本證明與原本無異。
如對本裁定抗告，須於裁定送達後10日之不變期間內，向本院提
出抗告狀，並繳納抗告費新臺幣1,000 元。
中    華    民    國    98    年    6     月    10    日
                                書記官  沈  蘊


司法院資訊處製作；財團法人民間司法改革基金會備份。
